臺灣臺南地方法院刑事判決　　　　　　　 94年度易字第242號
公　訴　人　臺灣臺南地方法院檢察署檢察官
被　　　告　乙○○　男　47歲.
　　　　　　丙○○　男　29歲.
右列被告等因竊盜案件，經檢察官提起公訴（九十四度偵字第二
三一三號、第三五０九號），被告就被訴之事實為有罪之陳述，
本院裁定由受命法官進行簡式審判程序並判決如左：
    主  文
乙○○共同連續夜間侵入住宅、踰越安全設備而竊盜，累犯，處
有期徒刑貳年肆月，扣案手電筒壹支、手套壹雙均沒收之；又共
同損壞他人之鋁窗、玻璃，足以生損害他人，累犯，處有期徒刑
參月，扣案活動板手壹支沒收之；應執行有期徒刑貳年陸月，扣
案活動板手、手電筒各壹支、手套壹雙均沒收之。
丙○○共同連續夜間侵入住宅、踰越安全設備而竊盜，處有期徒
刑貳年，扣案活動板手、手電筒各壹支、手套壹雙均沒收；又共
同損壞他人之鋁窗、玻璃，足以生損害他人，處有期徒刑貳月，
扣案活動板手壹支均沒收之；應執行有期徒刑貳年，扣案活動板
手、手電筒各壹支、手套壹雙均沒收之。
    事  實
一、乙○○前於民國八十八年間，因強盜等案件，經臺灣高等法
    院臺中分院於八十九年二月十六日，以八十八年度上訴字第
    二六七九號判決有期徒刑十月確定，嗣於八十九年十二月六
    日執行完畢。丙○○則於九十一年間，因常業重利案件，經
    臺灣新竹地方法院於九十一年十二月二十七日，以九十年度
    訴字第四九五號判決有期徒刑一年、緩刑四年，經臺灣高等
    法院於九十二年五月八日駁回上訴而確定，尚在緩刑期間內
    。乙○○與丙○○猶不知悔改，二人復基於意圖為自己不法
    所有意圖之概括犯意連絡，於附表所示時地，以夜間侵入他
    人住宅，並踰越窗戶之安全設備之方式，連續竊盜如附表所
    示被害人之財物。乙○○與丙○○二人復於九十四年二月三
    日十八時許，行經戊○○位於台南市○○區○○路四段二五
    七巷八弄十一號住處時，復行起意竊盜，攜帶彼等二人所共
    有之活動扳手及鑿子各一支，先行基於毀損他人財物之共同
    犯意連絡，自戊○○住處外，持活動扳手敲擊損壞該住處之
    鋁窗、玻璃，使之不堪使用，足以生損害於戊○○。乙○○
    與丙○○二人並欲藉此進入戊○○住處行竊。惟彼等敲擊窗
    戶玻璃之聲響驚動適在屋內之戊○○，並即聞聲趕至現場，
    乙○○與丙○○二人件事跡敗露，未及進入該屋，即行離去
    。嗣經戊○○報警後循線查獲，並扣得乙○○與丙○○二人
    所有，且供其等犯毀損罪所用之活動扳手一支及預備供竊盜
    所用之手電筒一支及手套一雙等物。
二、案經戊○○訴由臺南市警察局第三分局報告臺灣臺南地方法
    院檢察署檢察官偵查起訴。
    理  由
一、右揭犯罪事實業據被告乙○○與丙○○二人於本院審理時供
    承不諱，且互核相符，另核與被害人鄭坤山、丁○○、己○○、庚○○、甲○○等人於警訊中所述失竊情節、告訴人戊○○於警訊中所述發現被告二人損壞鋁窗、玻璃情節相符，
    並有扣押書、贓物認領保管單各紙附卷可稽，另有扣案活動
    扳手、鑿子、手電筒各一支及手套一雙等物在案可參，被告
    乙○○與丙○○二人於本院審理中之自白與事實相符，應堪
    採信。被告乙○○與丙○○二人犯行明確，堪以認定，應依
    法論科。
二、按住宅之門窗，為安全設備之一；刑法上之未遂犯，必須已
    著手於犯罪行為之實行而不遂，始能成立，此在刑法第二十
    五條第一項規定甚明，同法第三百二十一條之竊盜罪，為第
    三百二十條之加重條文，自係以竊取他人之物為其犯罪行為
    之實行，至該條第一項各款所列情形，不過為犯竊盜罪之加
    重條件，如僅著手於該項加重之行為而未著手搜取財物，仍
    不能以本條之竊盜未遂論，最高法院五十一年度台上字第一
    ０五號、二十七年度滬上字第五四號分別著有判決、判例可
    資參照。故核被告乙○○與丙○○二人所為均係犯刑法第三
    百二十一條第一項第一款、第二款之夜間侵入住宅、踰越安
    全設備竊盜罪，及同法第三百五十四條毀損罪。另起訴意旨
    就被告乙○○與丙○○二人竊盜犯行部分，雖復論列刑法第
    三百二十一條第一項第三款之加重竊盜條件，惟此部分業據
    公訴檢察官當庭更正刪除，附此敘明。又被告乙○○與丙○○二人就前揭加重竊盜罪與毀損罪間，均具有犯意聯絡及行
    為分擔，俱為共同正犯。被告乙○○與丙○○二人前後五次
    加重竊盜犯行，時間緊接，方法相同，觸犯構成要件相同之
    罪名，顯係基於概括犯意為之，應依刑法第五十六條之規定
    ，僅論以一罪，並依法加重其刑。又被告乙○○八十八年間
    ，因強盜等案件，經臺灣高等法院臺中分院於八十九年二月
    十六日，以八十八年度上訴字第二六七九號判決有期徒刑十
    月確定，嗣於八十九年十二月六日執行完畢等情，有台灣高
    等法院被告全國前案紀錄表一份在卷可稽。被告乙○○於有
    期徒刑執行完畢後，五年內再犯本件法定刑有期徒刑以上之
    二罪，為累犯，應依刑法第四十七條之規定，均遞加重其刑
    。爰審酌被告二人犯罪動機、手段、二人所竊得之財物價值
    高達新台幣百餘萬元、連續夜間侵入他人住宅行竊之舉，嚴
    重影響公眾居家安寧、迄今尚未償還被害人所受損失、被告
    丙○○於緩刑期間再犯、犯罪後於本院審理時坦承犯行之態
    度等一切情狀，量處如主文所示之刑，以資懲儆。扣案活動
    扳手一支、手電筒各一支及手套一雙等物，均為被告乙○○
    與丙○○二人所有，且分別為供其等犯毀損罪所用之物及預
    備供竊盜所用之物，爰依刑法第三十八條第一項第二款、第
    三款之規定沒收之。另被告乙○○、丙○○共有之鑿子一支
    雖據扣案，惟其等於本院審理時堅稱竊盜之際並未攜帶該鑿
    子入內行竊，且依被害人鄭坤山、丁○○、己○○、庚○○
    、甲○○等人於警訊中所述失竊情節綜合觀之，亦難認定被
    告乙○○、丙○○二人竊盜之際，確曾攜帶、使用扣案之鑿
    子，從而，依全案卷證所示，尚難認定扣案之鑿子確屬被告
    乙○○、丙○○二人行竊所用或預備使用之工具，爰不另為
    沒收之諭知，附此敘明。
據上論斷，應依刑事訴訟法第二百七十三條之一第一項、第二百
九十九條第一項前段，刑法第五十六條、第三百二十一條第一項
第一款、第二款、第四十七條、第三十八條第一項第二款、第三
款，判決如主文。
本案經檢察官辛○○到庭執行職務
中　　華　　民　　國　　94　　年　　5 　　月　　4 　　日
                        刑事第二庭
                        法  官  卓穎毓
以上正本證明與原本無異。
如不服本判決，應於收受送達後10日內向本院提出上訴書狀（應
附繕本）。
　　　　　　　　　　　　書記官  秦建華
中　　華　　民　　國　　94　　年　　5 　　月　　4 　　日
附表
┌──┬────┬───────┬──────┬──────┐
│編號│時　　間│　地　　　點　│　行為方式　│　竊得財物　│
├──┼────┼───────┼──────┼──────┤
│ 一 │九十四年│鄭坤山位於臺南│乙○○與洪吉│現金一百一十│
│　　│一月二日│市○○區○○路│昌二人踰越該│萬元、鑽石項│
│　　│晚上六時│二段三四二巷二│處鐵鋁窗之安│鍊、珍珠項鍊│
│　　│許　　　│十一弄六十九號│全設備，而於│乙批、鑽石戒│
│　　│　　　　│之住處　　　　│夜間侵入行竊│指二只、黃金│
├──┼────┼───────┼──────┼──────┤
│ 二 │九十四年│丁○○位於臺南│同上        │現金二千零五│
│　　│一月二十│市○○區○○路│            │十五元、紅寶│
│　　│八日晚上│四段一一九巷二│            │石二顆　　　│
│　　│十時許　│十九號之三之住│            │　　　　　　│
│　　│　　　　│處　　　　　　│            │　　　　　　│
├──┼────┼───────┼──────┼──────┤
│ 三 │九十四年│己○○位於臺南│同上        │現金二千餘元│
│　　│一月二十│市○○區○○路│            │、ＮＯＫＩＡ│
│　　│九日晚上│三段二三四號之│            │廠牌及ＯＫＷ│
│　　│八時許　│住處　　　　　│            │ＡＰ廠牌行動│
│　　│　　　　│　　　　　　　│            │電話各乙支　│
├──┼────┼───────┼──────┼──────┤
│ 四 │九十四年│庚○○位於臺南│同上        │手錶、皮包、│
│ 　 │一月二十│市○○區○○路│            │紀念金幣、Ｋ│
│　　│九日晚上│二段六○八號之│            │金戒指、白金│
│　　│十時許　│住處　　　　　│            │戒指乙批、黃│
│　　│　　　　│　　　　　　　│            │金 、白金　 │
├──┼────┼───────┼──────┼──────┤
│ 五 │九十四年│甲○○位於臺南│同上        │現金六千餘元│
│　　│二月一日│市○○區○○路│            │、手錶、戒指│
│　　│晚上七時│四段四二○巷二│            │、項鍊乙批、│
│　　│許　　　│十四號之住處　│            │舊幣　　　　│
└──┴────┴───────┴──────┴──────┘
附錄法條：
中華民國刑法第三百二十一條
犯竊盜罪而有左列情形之一者，處六月以上、五年以下有期徒刑：
一、於夜間侵入住宅或有人居住之建築物、船艦或隱匿其內而犯
    之者。
二、毀越門扇、牆垣或其他安全設備而犯之者。
三、攜帶兇器而犯之者。
四、結夥三人以上而犯之者。
五、乘火災、水災或其他災害之際而犯之者。
六、在車站或埠頭而犯之者。
前項之未遂犯罰之。
中華民國刑法第354條
毀棄、損壞前二條以外之他人之物或致令不堪用，足以生損害於
公眾或他人者，處二年以下有期徒刑、拘役或五百元以下罰金。
